臺灣屏東地方法院刑事判決              100年度易字第828號
公  訴  人  臺灣屏東地方法院檢察署檢察官
被      告  中生
上列被告因竊盜案件，經檢察官提起公訴（100年度偵字第1915
號），本院依法行簡式審判程序審理，判決如下：
    主  文
中生犯侵入住宅竊盜罪，累犯，處有期徒刑捌月。
    事  實
一、中生前於民國96年間，因違反毒品危害防制條例等案件，
    分別經本院以96年度訴字第507 號判處減刑後有期徒刑8 月
    、96年度訴字第508 號判處減刑後有期徒刑8 月和3 月，合
    併定應執行有期徒刑1 年4 月確定，至98年2 月21日執行完
    畢。詎基於意圖為自己不法所有之竊盜犯意，於100 年1 月
    30日12時30分許，趁屋主大門未關、無人注意之隙，自行侵
    入屏東縣枋山鄉善餘村德隆129 號林漢章住宅內，徒手竊取
    其中冰箱存放之魷魚1 包（10隻）；惟中生得逞離去之際
    ，因遭路過之張鳳男撞見，乃急行逃逸併將贓物棄置同村德
    隆133 號空地處。嗣張鳳男報案處理，始為警循線查獲（贓
    物已由被害人領回）。
二、案經屏東縣政府警察局枋寮分局報告臺灣屏東地方法院檢察
    署檢察官偵查起訴。
    理  由
一、本件係依刑事訴訟法第273 條之1 第1 項行簡式審判程序，
    其證據調查依同法第273 條之2 所定原不受審判外陳述排除
    之限制；又被告對於卷內各項證據亦不爭執證據能力，復無
    事證顯示有何違法取得或類此瑕疵之情，故卷內所列各項證
    據，自均有證據能力，合先敘明。
二、上揭犯罪事實，業據被告坦承不諱，並有證人即被害人林漢
    章證述遭竊情形、在場者張鳳男證稱目擊經過可佐（見警卷
    第11、13頁），以及偵查報告、贓物認領保管單、採證照片
    等件為憑（見警卷第2 、20、21頁）。是認被告之自白與事
    實相符，堪予採信。從而本件罪證明確，被告犯行洵足認定
    ，應依法論科。
三、按從門走入者，不得謂踰越門扇（最高法院77年度台上字第
    1130號判決意旨參照）。又入室行竊，其侵入行為已結合於
    所犯加重竊盜之罪質中，無更行構成侵入住宅罪之理（最高
    法院27年上字第1887號判例所示意旨可參）。核被告所為，
    係犯刑法第321 條第1 項第1 款之加重竊盜罪。被告曾受如
    事實欄所載判刑執行等情，有該前案紀錄表存卷可考，其於
    徒刑執行完畢後，5 年內故意再犯本件有期徒刑以上之罪，
    為累犯，應依刑法第47條第1 項加重刑度。末按竊盜既未遂
    之區別，應以所竊之物已否移入自己實力支配下為標準，若
    行為人業將所竊之物移歸己力支配下，即屬竊盜既遂，至其
    後因被發覺致未能將財物攜離，對其竊盜既遂之行為，並無
    影響（最高法院89年度台上字第5389號判決意旨參照），是
    被告既坦認：竊取財物後已走出門外，係發現遭人撞見，才
    急行逃逸約十公尺再隨手拋棄該物等語（見本院100 年8 月
    1 日準備程序筆錄第2 頁），顯見其已將所竊之物移歸己力
    支配下，核屬既遂犯，不因是否成功攜離而有異，故起訴書
    原認此係未遂犯殊有誤會，然業經公訴人當庭更正（見本院
    100 年8 月1 日準備程序筆錄第2 頁），特予敘明。
四、爰審酌被告早於72年間起，即有竊盜、偽造文書、違反麻醉
    藥品管理條例、毒品危害防制條例、毀損、恐嚇、妨害自由
    、過失致死、公共危險、詐欺等前科，屢經判刑執行，又曾
    受感訓處分，素行甚差，有上開前案資料足稽，但其卻仍犯
    下本案，顯見對司法程序之反應尚低、未從歷次前科收得警
    惕；另被告時值年壯，非無謀生能力，竟不思以正當手段賺
    得所需，詎起意行竊為取財之道，犯罪動機誠屬可議；又被
    告率然侵入住宅行竊，非但加害他人財產權，更妨礙隱私安
    寧，犯罪影響所及匪低；惟念在被告始終坦然面對刑責、供
    承罪行不諱，兼衡被害人稱遭竊財物只值新臺幣500 元許、
    案發後且經查獲領回（見警卷第11-12 頁）等一切情狀，量
    處如主文所示之刑，以資懲儆。
據上論斷，應依刑事訴訟法第273 條之1 第1 項、第299 條第1
項前段，刑法第321 條第1 項第1 款、第47條第1 項，判決如主
文。
本案經檢察官許英輝到庭執行職務
中    華    民    國    100   年    8     月    15    日
                    刑事第四庭    法  官  江振源
以上正本證明與原本無異
如不服本判決，應於判決送達後10日內向本院提出上訴書狀（應
附繕本），其未敘述上訴理由者，應於上訴期間屆滿後20日內補
提理由書狀於本院，上訴於臺灣高等法院高雄分院。
中    華    民    國    100   年    8     月    15    日
                                  書記官  邱淑婷
附錄本判決論罪科刑法條：
刑法第321條
犯竊盜罪而有下列情形之一者，處六月以上、五年以下有期徒刑
，得併科新臺幣十萬元以下罰金：
一、侵入住宅或有人居住之建築物、船艦或隱匿其內而犯之者。
二、毀越門扇、牆垣或其他安全設備而犯之者。
三、攜帶兇器而犯之者。
四、結夥三人以上而犯之者。
五、乘火災、水災或其他災害之際而犯之者。
六、在車站、埠頭、航空站或其他供水、陸、空公眾運輸之舟、
    車、航空機內而犯之者。
前項之未遂犯罰之。